臺灣高等法院刑事判決               100年度上訴字第1138號
上  訴  人
即  被  告  陳俊宏
指定辯護人  本院公設辯護人  周君穎
上列被告因違反毒品危害防制條例案件，不服臺灣桃園地方法院
99年度訴字第488號、99年度易字第978號，中華民國100年2月11
日第一審判決（起訴案號：臺灣桃園地方法院檢察署98年度偵字
第8725號、第12546號、第15855號暨追加起訴：99年度蒞追字第
14號、99年度蒞字第13467號），提起上訴，本院判決如下：
    主      文
上訴駁回。
    犯罪事實
一、陳俊宏明知亞甲基雙氧甲基安非他命（MDMA）係毒品危害防
    制條例第2條第2項第2款規範之第二級毒品；愷他命（Ketam
    ine）則屬同條項第3款之第三級毒品，未經許可，不得販賣
    、轉讓或持有，竟分別基於持有第二級毒品MDMA暨轉讓及意
    圖營利販賣第三級毒品愷他命之犯意，而實行下列行為：
（一）民國98年6月1日晚間某時許，在桃園縣桃園市○○○路51
      號9樓505 室租屋處，免費提供愷他命1公克供黃維欣施用
      而轉讓第三級毒品。
（二）98年6 月1日凌晨3時16分許，陳俊宏所有之0000000000號
      行動電話接獲陳慧雯持用0000000000號行動電話之簡訊，
      表示欲購買愷他命。陳俊宏即基於販賣第三級毒品愷他命
      之犯意，以上述行動電話作為販賣愷他命之聯繫工具，於
      98年6月1日凌晨3、4時許，在上址租屋處所門口，以新臺
      幣（下同）1千元代價，販賣2公克愷他命1包予陳慧雯。
（三）98年6 月2日下午2時許，以上述行動電話作為販賣愷他命
      之聯繫工具，在前述租屋處，以500元代價，販賣1公克愷
      他命1包予陳慧雯。嗣於98 年6月2日經警於上址租屋處查
      獲，並扣得附表貳編號六至八，陳俊宏所有供販賣(二)(三)愷
      他命所用之工具及附表貳編號九之愷他命。
（四）98年6月5日某時，以其所有0000000000號行動電話作為販
      賣愷他命之聯繫工具，於上址租屋處，以300 元代價，販
      賣1公克愷他命1包予鄭凱誠。
（五）98年6 月18日某時，以上述行動電話作為販賣愷他命之聯
      繫工具，於同上處所，以300元代價，販賣1 公克愷他命1
      包予鄭凱誠。
（六）98年6月23日某時，以同上聯繫方式，於上址，以300元代
      價，販賣1公克愷他命1包予鄭凱誠。
（七）98年7 月7日某時，以同一手法，於同上賃居處，以300元
      代價，販賣1公克愷他命1包予鄭凱誠。
（八）另基於持有第二級毒品MDMA之犯意，因不詳年籍之友人於
      查獲前一日，於上址交付而取得MDMA共71顆而持有第二級
      毒品。嗣於98年6 月2日凌晨1時50分許，在上址為警查獲
      ，並扣得附表貳編號十所示第二級毒品MDMA。
（九）98年7月11日晚間9時許，以上述行動電話作為販賣愷他命
      之聯繫工具，於前述賃居處，以50公克1 萬2500元之代價
      ，著手販賣愷他命50公克予鄭凱誠之際，經埋伏於現場之
      員警當場查獲而未遂，並扣得附表貳編號一至三陳俊宏所
      有、供實行如上(四)、(五)、(六)、(七)、(九)販賣第三級毒品愷他
      命所使用之工具及附表貳編號四之愷他命。
（十）於不詳時、地，取得MDMA共8 顆而持有第二級毒品。嗣於
      98年7月11日晚間9時許，於上述賃居處，經警查獲，並扣
      得附表貳編號五所示第二級毒品MDMA。
二、案經桃園縣政府警察局桃園分局報請臺灣桃園地方法院檢察
    署檢察官偵查起訴。
    理    由
壹、程序部分：
一、被告經合法傳喚，無正當理由不到庭，不待其陳述逕行判決
    。
二、檢察官並未上訴；而被告對於無罪判決既無上訴利益，不得
    上訴。則原判決無罪部分，並非本院審理範圍。
三、關於追加起訴：
    第一審辯論終結前，檢察官得就與本案相牽連之犯罪或本罪
    之誣告罪，追加起訴；追加起訴，得於審判期日以言詞為之
    ，刑事訴訟法第265 條定有明文。被告陳俊宏於事實欄一(十)
    所示犯行與原起訴其餘各次犯行，核屬刑事訴訟法第7 條第
    1 款規定之相牽連案件，既經檢察官於99年10月27日以臺灣
    桃園地方法院檢察署99年度蒞追字第14號、99年度蒞字第13
    467號追加起訴書追加起訴，自應併予審理。
四、證據能力部分：
（一）被告以外之人於審判外之陳述，雖不符合刑事訴訟法第15
      9條之1至第159條之4之規定，但經當事人於審判程序同意
      作為證據，法院審酌該言詞陳述或書面陳述作成時之情況
      ，認為適當者，得為證據。當事人、代理人或辯護人於法
      院調查證據時，知有第159條第1項不得為證據之情形，而
      未於言詞辯論終結前聲明異議者，視為有前項之同意。刑
      事訴訟法第159條之5第1項、第2項分別定有明文。本判決
      下列所引用被告以外之人於審判外之陳述，被告於原審已
      表示無意見而不爭執，上訴狀也未就證據能力部分為爭執
      。審酌上述證據資料製作時之情況，尚無違法不當及證明
      力明顯過低之瑕疵，依刑事訴訟法第159條之5 第2項規定
      ，認均有證據能力。
（二）本案認定事實所引用之其餘非供述證據，並無證據證明係
      公務員違背法定程序所取得，審酌各該證據作成時之情況
      ，並無違法取證之瑕疵，並認以之作為證據為適當，自均
      得為證據。
貳、有罪部分：
一、認定犯罪事實所憑證據及理由：
（一）犯罪事實欄一(一)轉讓第三級毒品愷他命予黃維欣犯行，已
      經被告於原審坦承不諱（見原審卷第 114頁反面），核與
      證人黃維欣證述被告提供其施用愷他命（見偵 12546卷第
      19、60頁）、證人即員警徐仲亨證述之查獲經過等情（見
      原審卷第32至35頁）均相符合。足認被告此部分任意性自
      白與事實相符，可以採信。
（二）犯罪事實欄一(二)、(三)、(四)、(五)、(六)、(七)、(九)販賣第三級毒
      品犯行：
    1.上述7 次各別販賣第三級毒品愷他命予陳慧雯、鄭凱誠之
      犯罪事實，被告終於原審坦白承認（見原審卷第114 頁反
      面至第115 頁），核與證人即陪同陳慧雯向被告購買愷他
      命之饒芳羽及買受人陳慧雯、鄭凱誠之證述相符（見偵12
      546卷第103至108、111至113頁；偵15855卷第18至20、61
      至62頁；原審卷第35頁至40頁反面），並有被告所有0000
      000000號行動電話與證人陳慧雯持用之0000000000號行動
      電話通聯記錄及簡訊內容翻拍照片、被告所有0000000000
      號行動電話與證人鄭凱誠持用之0000000000號行動電話通
      聯記錄、扣案被告所有0000000000號（含SIM卡）、00000
      00000號行動電話（含SIM卡）、桃園縣政府警察局桃園分
      局98年6月2日搜索扣押筆錄、扣押物品目錄表、98 年7月
      11日搜索扣押筆錄、扣押物品目錄表及扣案物品可證（見
      偵8725卷第68 頁、偵12546卷第46頁、偵1585 5號卷第70
      頁）。被告於98年6 月2日遭查獲時扣案之白色結晶1包經
      送請檢驗，證實含第三級毒品愷他命成分（送驗檢體含袋
      重量2.3179公克，驗餘檢體含袋重量2.3175公克。即附表
      貳編號九所示之物），有行政院衛生署食品藥物管理局99
      年2月25日FDA研字第0990007886號函暨檢驗報告書可憑（
      見偵12546卷第136至138頁）。被告嗣於98年7月11日再遭
      查獲，扣案之白色粉末1包、白色結晶4包經檢驗，也證實
      均含第三級毒品愷他命成分（白色粉末1 包：送驗檢體重
      量0.8812 公克〈含塑膠袋、標籤及1段膠帶〉，驗餘檢體
      重量0.8808 公克〈含塑膠袋、標籤及1段膠帶〉；白色結
      晶4包：送驗檢體重量81.0254公克〈含4只塑膠袋、4個標
      籤及1段膠帶〉，驗餘檢體重量81.0248 公克〈含4只塑膠
      袋、4個標籤及1段膠帶〉，即附表貳編號四所示之物），
      有行政院衛生署食品藥物管理局99年2 月26 日FDA研字第
      0990007889號函暨所附檢驗報告書可憑（見偵15855卷第7
      2至74 頁）。足認被告此等部分之任意性自白也與事實相
      符，可以採信。
    2.毒品危害防制條例規範之販賣毒品罪，著重被告主觀上藉
      以牟利之惡性，以及毒品之擴散具有較無償轉讓行為更嚴
      重之危害性。而被告營利之意圖應自客觀之社會環境、情
      況及人證、物證等證據資料，依證據法則綜合研判認定。
      又販賣毒品之行為，本無一定價格，其各次買賣之價格，
      或隨供需雙方資力、關係深淺、需求數量、貨源充裕與否
      、販賣者對於資金之需求殷切程度，或政府查緝之態度，
      進而為各種不同之風險評估，為機動性之調整，而各有差
      異。因此，其價格標準，自非一成不變，且販毒者從各種
      「價差」或「量差」或「純度差別（如摻入他物）」謀取
      利潤之方式，或有差異，但其圖得利潤之非法販毒行為目
      的，則無二致。因而販賣利得，除經行為人（被告）坦承
      ，或其價量至臻明確，難究其實。但非法毒品交易，向為
      政府查禁森嚴且重罰不寬貸，衡情若非有利可圖絕無平白
      甘冒被重罰之高度風險。因此，舉凡有償交易，除足以反
      證行為人確實另基於某種非圖利之犯意，尚難因無法查悉
      其買進、賣出之差價，而認其不具營利之意圖，或因而阻
      卻販毒犯行之追訴（最高法院87年臺上字第3164號判決參
      照）。又販賣毒品之所謂販賣行為，係行為人基於營利之
      目的，而販入或賣出毒品。販毒者主觀上具有營利之意圖
      ，且客觀上有販賣之行為即足構成；至於實際上是否已經
      獲利則非所問。即於有償讓與他人之初，係基於營利之意
      思，並著手實施，嗣因故無法高於購入之原價出售，最後
      不得不以原價或低於原價讓與他人，仍屬販賣行為。必也
      始終無營利之意思，縱以原價或低於原價有償讓與他人，
      才得以轉讓罪論處（最高法院93年度臺上字第1651號判決
      參照）。被告坦承事實欄記載之7 次販賣愷他命犯行，而
      證人陳慧雯、鄭凱誠與被告並非至親故交，倘無利可圖，
      被告無需費心自甘冒重典，涉險販賣愷他命予陳慧雯等。
      被告欲從中賺取差價牟利之意圖及事實，應為合理之認定
      。
    3.刑事偵查技術上所謂「釣魚」，係指對於原已犯罪或具有
      犯罪故意之人，以設計引誘之方式，迎合其要求，使其暴
      露犯罪事證，再加以逮捕或偵辦者而言；此項誘捕行為，
      並無故入人罪之教唆犯意，更不具使人發生犯罪決意之行
      為，純屬偵查犯罪技巧之範疇，並未違反憲法對於基本人
      權之保障，且於公共利益之維護有其必要性，故依「釣魚
      」方式所取得之證據資料，若不違背正當法定程序，法律
      不予禁止，則行為人如原即有販賣毒品營利之犯意，雖因
      經警設計誘捕，致實際上不能完成毒品交易，但因其原即
      具有販賣毒品之意思，客觀上又已著手於販賣行為，仍應
      論以販賣毒品未遂罪（最高法院99年度臺上字第3069號判
      決參照）。經查，被告就犯罪事實欄一(九)之販毒行為固因
      證人鄭凱誠是經警授意佯裝欲購買毒品（見原審卷第91頁
      反面至92頁），而與被告約定毒品交易，但被告原即謀議
      販毒，且曾與證人鄭凱誠完成數次愷他命毒品交易，98年
      7 月11日該次交易雖因經警設計誘捕，致實際上未完成毒
      品交易，但被告本即具有販毒之意，客觀上並已著手於販
      毒行為，自屬販賣未遂。
    4.關於犯罪事實欄一(四)至(七)，被告各次販賣愷他命之價格及
      數量，證人鄭凱誠於偵查中證稱每次向被告購買愷他命之
      價格隨市價而變動，1包1公克約400元，曾一次購買2包及
      10包等語（見偵15855 卷第62頁）；嗣於原審則證述每次
      向被告購買愷他命的數量不一，最少1公克，最多10 公克
      ，愷他命價格為1公克400元等語（見原審卷第36頁反面至
      第37頁）。就上述4 次購買愷他命之價格及數量，證人鄭
      凱誠之證述尚非明確；而被告供述通常是以1公克300元之
      價格販賣愷他命予證人鄭凱誠（見原審卷第115 頁反面至
      116 頁），基於「罪疑利益歸於被告」原則，關於販毒之
      價格及數量，應認被告於犯罪事實欄一(四)至(七)各次販賣所
      得各為1公克300元。又犯罪事實欄一(九)，被告販買50公克
      愷他命予鄭凱誠之價格，雖然證人鄭凱誠於原審證稱50公
      克愷他命價格為1萬3千元至1萬4千元（見原審卷第37頁反
      面），然證人於警詢證稱：「98年7 月11日向被告購買愷
      他命之價格被告尚未告知，50公克約1萬3千元至1萬4千元
      是之前交易之價格」等語（見偵15855卷第18 頁反面），
      前後證述不一，證人鄭凱誠此部分關於購毒價格之證述尚
      難採信。基於「罪疑利益歸於被告」原則，應以被告於原
      審供陳以50公克1 萬2500元之價格販賣愷他命予鄭凱誠之
      事實為可採（見原審卷第115頁）。
（三）犯罪事實欄一(十)持有MDMA之犯行，已經被告於原審坦承不
      諱（見原審卷第115頁），且有98年7月11日搜索扣押筆錄
      、扣押物品目錄表及扣案物品可證。被告於98年7 月11日
      遭查獲扣案之淺褐色雙凸圓形錠8 顆經送請檢驗，證實含
      有第二級毒品MDMA成分（原送驗含袋數量共8 顆，驗餘檢
      體數量為7顆。總淨重1.58 公克，取0.22公克鑑定用罄，
      總餘1.36公克，純度約56%，驗餘前總純值淨重約0.88 公
      克。即附表貳編號五所示之物），有行政院衛生署食品藥
      物管理局99年2月26日FDA研字第0990007889號函暨所附檢
      驗報告書、內政部警政署刑事警察局99年11月24日刑鑑字
      第0990157388號鑑定書可憑（見偵15855 卷第73頁、原審
      卷第100 頁）。足認被告此部分之任意性自白也與事實相
      符，可以採信。
（四）關於犯罪事實欄一(八)持有MDMA之犯行，並經被告於原審坦
      白承認（見原審卷第115 頁），並有桃園縣政府警察局桃
      園分局98年6月2日搜索扣押筆錄、扣押物品目錄表及扣案
      物品可證。被告於98年6月2日遭查獲扣案之粉紅色圓形錠
      70顆及藍色圓形錠1 顆經送請檢驗，也證實均含有第二級
      毒品MDMA成分（粉紅色圓形錠部分：原送驗檢體數量70顆
      ，驗餘檢體數量69顆，總淨重18.27 公克，取0.24公克鑑
      定用罄，總餘18.03公克，純度約34%，驗前總純值淨重約
      6.21 公克；藍色圓形錠原送驗檢體數量1顆，驗餘檢體數
      量約半顆，驗前毛重0.36公克〈含包裝塑膠袋0.18公克〉
      ，取0.06公克鑑定用罄，餘0.12公克。即附表貳編號十所
      示之物）有行政院衛生署食品藥物管理局99年2月25日FDA
      研字第0990007886號函暨所附檢驗報告書、內政部警政署
      刑事警察局99年11月24日刑鑑字第0990157388號鑑定書可
      憑（見偵12546卷第136至138頁、原審卷第100頁）。被告
      此部分之任意性自白與事實相符，可以採信。
二、新舊法之比較適用：
（一）行為後法律有變更者，適用行為時之法律。但行為後之法
      律有利於行為人者，適用最有利於行為人之法律，刑法第
      2條第1項定有明文。被告行為後，毒品危害防制條例部分
      條文於98年5 月20日修正公布，惟本次修正條文，涉及多
      項授權法規修正或訂定，須有一定施行日期以完備相關法
      令修訂及行政作業程序，主管機關法務部立法原意也認為
      本次修正條文應回歸同條例第36條規定，自公布後6 個月
      施行（本院暨所屬法院因應新修正毒品危害防制條例施行
      法律問題研討會結論參照），即98年11月20日起施行。而
      依修正、施行前毒品危害防制條例第4條第3項規定：「製
      造、運輸、販賣第三級毒品者，處5 年以上有期徒刑，得
      併科新臺幣5 百萬元以下罰金」，修正後則規定：「製造
      、運輸、販賣第三級毒品者，處5 年以上有期徒刑，得併
      科新臺幣7百萬元以下罰金」，罰金上限由5百萬元修正提
      高為7 百萬元。比較修正前後規定，應以修正前之規定較
      有利於被告。因此，被告於犯罪事實欄一(二)至(七)、(九)之各
      次販賣第三級毒品犯行，自應適用修正施行前之毒品危害
      防制條例第4條規定論處。
（二）被告行為時之毒品危害防制條例第11條第2 項規定：「持
      有第二級毒品者，處2年以下有期徒刑、拘役或新臺幣3萬
      元以下罰金」；修正後該條第2 項之構成要件及法定本刑
      均未修正，但增列第4 項：「持有第二級毒品純質淨重20
      公克以上者，處6月以上5年以下有期徒刑，得併科新臺幣
      70 萬元以下罰金」，並刪除舊法同條第4項持有毒品達一
      定數量（依行政院發布之標準為淨重10公克以上），加重
      其刑至2分之1 之規定。犯罪事實欄一(八)被告持有MD MA淨
      重逾10公克，依修正前毒品危害防制條例第11條規定，應
      依同條例第4項規定，加重其刑至2 分之1；但依修正後毒
      品危害防制條例第11條規定，被告持有第二級毒品純質淨
      重未逾20公克，無庸加重法定刑度。此部分犯行其修正後
      之規定對被告較為有利，而應適用98年5 月20日修正公布
      後之毒品危害防制條例規定論斷。至於犯罪事實欄一(十)，
      因被告持有之MDMA重量未達10公克，無論依修正前或修正
      後毒品危害防制條例第11條規定，均無須加重處罰，即無
      前述因持有毒品之數量而須比較修正前後毒品危害防制條
      例第11條規定之問題。
三、論罪：
（一）核被告就犯罪事實欄一(一)所為，係犯毒品危害防制條例第
      8條第3項轉讓第三級毒品罪。犯罪事實欄一(二)至(七)所為，
      均觸犯修正前毒品危害防制條例第4條第3項販賣第三級毒
      品罪。犯罪事實欄一(九)所為，係犯修正前毒品危害防制條
      例第4條第3 項、第6項販賣第三級毒品罪未遂。犯罪事實
      欄一(八)、(十)所為，均違犯毒品危害防制條例第11條第2 項
      持有第二級毒品罪。被告因轉讓、販賣第三級毒品而持有
      愷他命之低度行為，分別吸收於其轉讓、販賣之高度行為
      ，均不另論罪。
（二）所犯事實欄記載之10次犯行，犯意各別，行為互異，應分
      論併罰。
（三）犯罪事實欄一(九)部分，因客觀上已著手於販賣行為之實行
      而不遂，為未遂犯，依刑法第25條第2 項規定減輕其刑。
（四）被告於犯罪事實欄一(八)持有之藍色圓形錠1 顆，雖經檢驗
      證實同時含有第二級毒品MDMA及第三級毒品愷他命成分，
      有行政院衛生署食品藥物管理局99年2 月25日FDA 研字第
      0990007886號函暨其所附檢驗報告書、內政部警政署刑事
      警察局99年11月24日刑鑑字第0990157388號鑑定書可憑（
      見偵12546卷第137 頁、原審卷第100頁反面）；但被告行
      為時毒品危害防制條例並未對持有第三級毒品科以刑罰，
      被告持有前述第三級毒品愷他命之行為自不構成犯罪。公
      訴意旨認此部分犯行涉嫌同條例第5條第2項意圖販賣而持
      有第二級毒品罪，容有誤會，因其社會基本犯罪事實相同
      ，爰依法變更起訴法條。
（五）被告於警詢、偵查，對於上述轉讓及販賣毒品犯行均矢口
      否認，僅承認與證人黃維欣一同施用毒品，否認免費提供
      愷他命予黃維欣施用（見偵12546 卷第62頁），及至原審
      始全盤坦白承認。所犯如上轉讓及販毒犯行，核均無毒品
      危害防制條例第17條第2項減輕其刑規定之適用。
四、維持原判決即上訴駁回之理由：
    原審依修正前毒品危害防制條例第4條第3 項、第6項；毒品
    危害防制條例第8條第3項、第11條第2項、第18條第1項前段
    、第19條第1 項，刑法第2條第1項前段、第11條前段、第25
    條第2項、第51 條第5款與第38條第1項第1款、第2款規定，
    審酌被告之行為助長毒品流通，對施用者身心將造成嚴重傷
    害，進而影響施用者之經濟能力，甚且造成家庭破裂戕害國
    力，參酌其犯罪手段、犯罪所得、生活狀況、智識程度、販
    毒之次數頻繁、持有之數量非微，於原審終能坦承犯行等一
    切情狀，論處被告如附表壹編號一至十所示罪刑，並定其應
    執行刑，且論述(一)扣案附表貳編號五、編號十之第二級毒品
    MDMA，不問屬於犯人與否，應依毒品危害防制條例第18條第
    1 項前段規定，宣告沒收銷燬。盛裝前述第二級毒品包裝袋
    共9個（附表貳編號五1個，附表貳編號十8 個），因殘留其
    上之第二級毒品無法完全析離，均併予沒收銷燬。至於取樣
    化驗部分既已驗畢用罄而滅失，自無庸再予宣告沒收銷燬；
    (二)毒品危害防制條例第18條第1 項前段規定，應予沒收銷燬
    之毒品，以經查獲之第一、二級毒品為限。又毒品依其成癮
    性、濫用性及對社會危害性，共分四級。施用或持有第三、
    四級毒品，因其可罰性較低，故未設處罰規定，僅就施用及
    持有第一、二級毒品科以刑罰；但鑑於第三、四級毒品均為
    管制藥品，特於同條例第11條之1 明定無正當理由，不得擅
    自持有，第18條第1 項後段且規定查獲之第三、四級毒品，
    無正當理由而擅自持有者，均沒入銷燬。從而依同條例第18
    條第1 項後段應沒入銷燬之毒品，專指查獲施用或持有之第
    三、四級毒品而言（毒品危害防制條例98年修正後，應指純
    質淨重未達20公克者）。倘係查獲製造、運輸、販賣或意圖
    販賣而持有、以非法方法使人施用、引誘他人施用或轉讓第
    三、四級毒品，既屬同條例相關法條明文規範應予處罰之犯
    罪行為，即非該條項應依行政程序沒入銷燬之標的。又同條
    例第19條第1 項規定「供犯罪所用或因犯罪所得之物」係指
    犯第4條至第9條、第12條、第13條或第14條第1項、第2項各
    罪所用或所得之物，不包括毒品本身。自不得援用此項規定
    作為第三、四級毒品之沒收依據。條例對於查獲製造、運輸
    、販賣、意圖販賣而持有、以非法方法使人施用、引誘他人
    施用及轉讓第三、四級毒品之沒收，並無特別規定，如其行
    為已構成犯罪，則該毒品即屬不受法律保護之違禁物，應回
    歸刑法之適用，依刑法第38條第1項第1款規定宣告沒收（最
    高法院96年度臺上字第884 號判決意旨參照）。扣案如附表
    貳編號四、九所示愷他命，係因被告違犯販賣第三級毒品罪
    而查獲之愷他命，屬於違禁物；而盛裝毒品之包裝袋6個（
    附表貳編號四5個，附表貳編號九1個），因殘留微量毒品而
    無法完全析離，應認屬於毒品之部分，均依刑法第38條第 1
    項第1 款規定宣告沒收。至於取樣化驗部分，既已驗畢用罄
    而滅失，無須再予宣告沒收。扣案如附表貳編號三、編號六
    之電子磅秤，屬於被告所有、供販賣愷他命所用，已經被告
    供明，應依毒品危害防制條例第19條第1 項前段規定宣告沒
    收。附表貳編號二包裝袋343個及裝盛該包裝袋之外裝袋5個
    、編號八包裝袋286個及裝盛該包裝袋之外裝袋3個，均屬被
    告所有，尚未用以包裝毒品，為預備供犯罪所用之物，併依
    刑法第38條第1項第2款規定宣告沒收；(三)毒品危害防制條例
    第19條第1 項規定：「犯第4條至第9條、第12條、第13條或
    第14條第1項、第2項之罪者，其供犯罪所用或因犯罪所得之
    財產，均沒收之，如全部或一部不能沒收時，追徵其價額或
    以其財產抵償之」被告販賣毒品愷他命既遂共計6 次，販賣
    所得合計2700元，未扣案，爰依毒品危害防制條例第19條第
    1 項宣告沒收，如全部或一部不能沒收，以其財產抵償。扣
    案附表貳編號一、七之行動電話（ 含SIM卡），屬於被告所
    有、供聯繫本案販毒事宜使用，已經被告坦承，應依毒品危
    害防制條例第 19條第1項規定宣告沒收；(四)毒品危害防制條
    例第18條第1 項前段：「查獲之毒品，不問屬於犯人與否，
    均沒收銷燬」，屬於刑法第38條第1項第1款之特別規定。所
    稱「查獲」之毒品，係指有罪判決書於犯罪事實欄認定之毒
    品。沒收為從刑之一種，依主從不可分原則，應附隨於主刑
    同時宣告；若無主刑，則從刑即失所依據（最高法院92年度
    臺上字第5391號判決參照）。扣案附表編號十一至二十一
    所示之物，均為被告於98年4月6日遭查獲所扣得之物，因與
    本案無涉，以及附表編號一至十所示之物（編號一、二、
    六、七所示之物，無證據證明為供本案犯罪之用；編號三所
    示之物依證人即 98年7月11日於被告如上租屋處同遭查獲之
    莊承璋證述係其自行攜帶至被告處所施用之物；編號五之物
    則為被告供賭博所用之物；編號四、八、九、十所示之毒品
    與本案起訴之種類不同，且均與被告轉讓、販賣愷他命或持
    有MDMA之犯行無關，均不另諭知沒收；(五)以營利為目的販入
    毒品，經多次販賣後，持有剩餘毒品被查獲，該持有剩餘毒
    品之低度行為，應僅為最後一次販賣毒品之高度行為所吸收
    ，不另論罪。因此，本案查獲之剩餘毒品愷他命，列於最後
    一次之販賣毒品罪即事實欄一(三)、(九)宣告沒收。另就被訴意
    圖販賣而持有第二級毒品MDMA罪嫌部分，不另為無罪諭知，
    詳如部分。原判決認事用法均無不合，量刑妥適，且量刑
    輕重本屬法院職權之行使，原審量刑時已審酌刑法第57條所
    列各款科刑應審酌事項，原判決所處之刑又無失出失入情形
    ，被告上訴僅空言「證人鄭凱誠之證述對被告犯罪事實無具
    體陳述，被告與證人陳慧雯並不認識，量刑不當」等與所違
    犯販賣、轉讓毒品罪之構成要件無涉等詞，並就原審已依職
    權斟酌量刑事項重為爭執，核無理由，應予駁回。
、不另為無罪諭知部分：
一、公訴意旨另以：被告基於營利之意圖，於不詳時、地，取得
    數量不詳之第二級毒品MDMA後，欲伺機出售圖利而持有（即
    附表參編號八所示之物）。於98年6月2日凌晨1 時50分許，
    在桃園縣桃園市○○○路51號9樓505室，為警查獲，並扣得
    圓形錠111顆（粉紅色圓形錠70顆、藍色圓形錠1顆及淺紫色
    圓形錠40顆）。因認被告涉有毒品危害防制條例第5條第2項
    意圖販賣而持有第二級毒品MDMA罪嫌云云。
二、裁判上一罪案件，檢察官就犯罪事實一部起訴者，依刑事訴
    訟法第267 條規定，其效力及於全部，受訴法院基於審判不
    可分原則，對於未經起訴之其餘事實，應一併審判，此為犯
    罪事實之一部擴張。同理，檢察官所起訴之全部事實，經法
    院審理結果認為一部不能證明犯罪或行為不罰，僅於判決理
    由內說明不另為無罪諭知，毋須於主文內為無罪之宣示，此
    為犯罪事實之一部縮減，最高法院92年度臺上字第1841號裁
    判意旨參照。
三、被告堅詞否認意圖販賣而持有上述111 顆MDMA，且扣案圓形
    錠經鑑驗結果，有71顆含MDMA成分（粉紅色圓形錠70顆、藍
    色圓形錠1 顆。即附表二編號十所示之物），而此部分已經
    認定被告觸犯持有71顆MDMA犯行，已如前述。至於其餘扣案
    淺紫色圓形錠40顆經送驗結果，證實僅含有第二級毒品甲基
    安非他命成分（未經起訴），並無MDMA成分（原送驗檢體數
    量40顆，驗餘檢體數量39顆。即附表編號八所示之物）。
    檢察官認被告持有上述淺紫色圓形錠40顆，涉犯意圖販賣而
    持有第二級毒品MDMA罪嫌，即有誤解。此部分起訴之犯罪事
    實顯難認定；然因公訴人認此部分事實與被告前述經本院論
    罪科刑之犯罪事實欄一(八)犯行具有實質上一罪關係，故不另
    為無罪諭知。
據上論結，應依刑事訴訟法第368條、第371條，判決如主文。
本案經檢察官何明楨到庭執行職務。
中    華    民    國   100    年    7     月    13    日
                  刑事第六庭  審判長 法  官  邱同印
                                     法  官  吳淑惠
                                     法  官  郭豫珍
以上正本證明與原本無異。
轉讓第三級毒品、持有第二級毒品部分不得上訴。
其餘部分如不服本判決，應於收受送達後10日內向本院提出上訴
書狀，其未敘述上訴之理由者並得於提起上訴後10日內向本院補
提理由書（均須按他造當事人之人數附繕本）「切勿逕送上級法
院」。
                                     書記官  陳采薇
中    華    民    國   100    年    7     月    14    日
附表壹：論罪科刑
   ┌──┬──────┬────────────────┐
   │編號│  犯罪事實  │              宣告刑            │
   ├──┼──────┼────────────────┤
   │一  │事實欄一、  │陳俊宏轉讓第三級毒品，處有期徒刑│
   │    │(一)          │肆月。                          │
   ├──┼──────┼────────────────┤
   │二  │事實欄一、  │陳俊宏販賣第三級毒品，處有期徒刑│
   │    │(二)          │伍年參月。未扣案販賣毒品所得財物│
   │    │            │新臺幣壹仟元沒收，如全部或一部不│
   │    │            │能沒收，以其財產抵償。扣案如附表│
   │    │            │貳編號六至八所示之物均沒收。    │
   ├──┼──────┼────────────────┤
   │三  │事實欄一、  │陳俊宏販賣第三級毒品，處有期徒刑│
   │    │(三)          │伍年貳月。未扣案販賣毒品所得財物│
   │    │            │新臺幣伍佰元沒收，如全部或一部不│
   │    │            │能沒收，以其財產抵償。扣案如附表│
   │    │            │貳編號六至九所示之物均沒收。    │
   ├──┼──────┼────────────────┤
   │四  │事實欄一、  │陳俊宏販賣第三級毒品，處有期徒刑│
   │    │(四)          │伍年貳月。未扣案販賣毒品所得財物│
   │    │            │新臺幣參佰元沒收，如全部或一部不│
   │    │            │能沒收，以其財產抵償。扣案如附表│
   │    │            │貳編號一至三所示之物均沒收。    │
   ├──┼──────┼────────────────┤
   │五  │事實欄一、  │陳俊宏販賣第三級毒品，處有期徒刑│
   │    │(五)          │伍年貳月。未扣案販賣毒品所得財物│
   │    │            │新臺幣參佰元沒收，如全部或一部不│
   │    │            │能沒收，以其財產抵償。扣案如附表│
   │    │            │貳編號一至三所示之物均沒收。    │
   ├──┼──────┼────────────────┤
   │六  │事實欄一、  │陳俊宏販賣第三級毒品，處有期徒刑│
   │    │(六)          │伍年貳月。未扣案販賣毒品所得財物│
   │    │            │新臺幣參佰元沒收，如全部或一部不│
   │    │            │能沒收，以其財產抵償。扣案如附表│
   │    │            │貳編號一至三所示之物均沒收。    │
   ├──┼──────┼────────────────┤
   │七  │事實欄一、  │陳俊宏販賣第三級毒品，處有期徒刑│
   │    │(七)          │伍年貳月。未扣案販賣毒品所得財物│
   │    │            │新臺幣參佰元沒收，如全部或一部不│
   │    │            │能沒收，以其財產抵償。扣案如附表│
   │    │            │貳編號一至三所示之物均沒收。    │
   ├──┼──────┼────────────────┤
   │八  │事實欄一、  │陳俊宏持有第二級毒品，處有期徒刑│
   │    │(八)          │肆月。扣案如附表貳編號十所示之物│
   │    │            │，沒收銷燬。                    │
   ├──┼──────┼────────────────┤
   │九  │事實欄一、  │陳俊宏販賣第三級毒品未遂，處有期│
   │    │(九)          │徒刑貳年捌月。扣案附表貳編號一至│
   │    │            │四所示之物均沒收。              │
   ├──┼──────┼────────────────┤
   │十  │事實欄一、  │陳俊宏持有第二級毒品，處有期徒刑│
   │    │(十)          │貳月。扣案如附表貳編號五所示之物│
   │    │            │，沒收銷燬。                    │
   └──┴──────┴────────────────┘
附表貳：
┌──┬──────┬──────────┬─────────┐
│編號│  物品名稱  │      數量/重量     │      備註        │
├──┼──────┼──────────┼─────────┤
│    │索尼易利信  │1 支（含0000000000  │扣案（98年度保管字│
│一  │K660i手機   │號SIM 卡）          │第5366號）        │
│    │（序號：    │                    │                  │
│    │000000000000│                    │                  │
│    │39932）     │                    │                  │
├──┼──────┼──────────┼─────────┤
│    │分裝袋      │5包（共343個）      │扣案（98年度保管字│
│二  │            │                    │第5366號）        │
├──┼──────┼──────────┼─────────┤
│三  │電子磅秤    │1 個                │扣案（98年度保管字│
│    │（金來磅）  │                    │第5366號）        │
├──┼──────┼──────────┼─────────┤
│四  │愷他命      │5包含包裝袋5個      │扣案（98年度安保字│
│    │            │（白色粉末1 包：原送│第818號）         │
│    │            │驗檢體重量0.8812公克│                  │
│    │            │〈含塑膠袋、標籤及1 │                  │
│    │            │段膠帶〉，驗餘檢體重│                  │
│    │            │量0.8808公克〈含塑膠│                  │
│    │            │袋、標籤及1段膠帶〉 │                  │
│    │            │；白色結晶4包：原送 │                  │
│    │            │驗檢體重量81.0254公 │                  │
│    │            │克〈含4個塑膠袋、4個│                  │
│    │            │標籤及1段膠帶〉，驗 │                  │
│    │            │餘檢體重量81.0248公 │                  │
│    │            │克〈含4個塑膠袋、4個│                  │
│    │            │標籤及1段膠帶〉）   │                  │
├──┼──────┼──────────┼─────────┤
│五  │MDMA        │總餘1.36公克（含包裝│扣案（98年度安保字│
│    │            │袋1 個。原送驗含袋數│第818號）         │
│    │            │量共8 顆，驗餘檢體數│                  │
│    │            │量7 顆。又淺褐色為雙│                  │
│    │            │凸圓形驗餘檢體數量7 │                  │
│    │            │顆，總淨重1.58公克，│                  │
│    │            │取0.22公克鑑定用罄，│                  │
│    │            │總餘1.36公克，純度約│                  │
│    │            │56％，驗前總純值淨重│                  │
│    │            │約0.88公克）        │                  │
├──┼──────┼──────────┼─────────┤
│六  │磅秤        │1個                 │扣案（98年度保管字│
│    │            │                    │第4418號）        │
├──┼──────┼──────────┼─────────┤
│七  │索尼易利信  │1支                 │扣案（98年度保管字│
│    │手機（序號：│（含0000000000號    │第4418號）        │
│    │000000000000│SIM 卡）            │                  │
│    │570）       │                    │                  │
├──┼──────┼──────────┼─────────┤
│八  │分裝袋      │3包（共286個）      │扣案（98年度保管字│
│    │            │                    │第4418號）        │
├──┼──────┼──────────┼─────────┤
│九  │愷他命      │1 包（含包裝袋1 個。│扣案（98年度安保字│
│    │            │（原送驗檢體含袋重量│第655 號）        │
│    │            │2.3179公克，驗餘檢體│                  │
│    │            │含袋重量2.3175公克）│                  │
├──┼──────┼──────────┼─────────┤
│十  │MDMA        │粉紅色圓形錠餘重共18│扣案（98年度安保字│
│    │            │.03 公克、藍色圓形錠│第655 號）        │
│    │            │餘0.12公克。含包裝袋│                  │
│    │            │8 個（粉紅色圓形錠部│                  │
│    │            │分：原送驗檢體數量70│                  │
│    │            │顆，檢體數量69顆；藍│                  │
│    │            │色圓形錠部分：原送驗│                  │
│    │            │檢體數量1 顆，驗餘檢│                  │
│    │            │體數量：驗餘檢體〈約│                  │
│    │            │半顆〉。又粉紅色圓形│                  │
│    │            │錠驗餘檢體數量69顆，│                  │
│    │            │總淨重18.27 公克，取│                  │
│    │            │0.24公克鑑定用罄，總│                  │
│    │            │餘18.03 公克，純度約│                  │
│    │            │34％，驗前總純值淨重│                  │
│    │            │約6.21公克；藍色圓形│                  │
│    │            │錠約半顆，驗前毛重0.│                  │
│    │            │36公克〈含包裝塑膠袋│                  │
│    │            │0.18公克〉，取0.06公│                  │
│    │            │克鑑定用罄，餘0.12公│                  │
│    │            │克）                │                  │
└──┴──────┴──────────┴─────────┘
附表：
┌──┬──────┬──────────┬─────────┐
│編號│  物品名稱  │    數量/重量       │      備註        │
├──┼──────┼──────────┼─────────┤
│    │索尼易利信  │1 支                │扣案（98年度保管字│
│一  │J132手機（序│（含0000000000號    │第5366號）        │
│    │號：00000000│SIM 卡）            │                  │
│    │0000000）   │                    │                  │
├──┼──────┼──────────┼─────────┤
│    │尿液        │1瓶                 │扣案（98年度保管字│
│二  │            │                    │第5366號）        │
├──┼──────┼──────────┼─────────┤
│三  │香菸        │1 支                │扣案（98年度保管字│
│    │            │                    │第5366號）        │
├──┼──────┼──────────┼─────────┤
│四  │安非他命    │3包                 │扣案（98年度安保字│
│    │            │（原驗檢體重量2.7329│第818號）         │
│    │            │公克〈含3 只塑膠袋、│                  │
│    │            │3 個標籤及1 段膠帶〉│                  │
│    │            │，驗餘檢體重量2.7325│                  │
│    │            │公克〈含3 只塑膠袋、│                  │
│    │            │3 個標籤及1 段膠帶〉│                  │
│    │            │）                  │                  │
├──┼──────┼──────────┼─────────┤
│五  │帳冊        │1 本                │扣案（98年度保管字│
│    │            │                    │第4418號）        │
├──┼──────┼──────────┼─────────┤
│六  │安非他命吸食│1組                 │扣案（98年度保管字│
│    │器          │                    │第4418號）        │
├──┼──────┼──────────┼─────────┤
│七  │毒品器具（玻│2個                 │扣案（98年度保管字│
│    │璃球）      │                    │第4418號）        │
├──┼──────┼──────────┼─────────┤
│八  │甲基安非他命│40顆                │扣案（98年度保管字│
│    │            │（原送驗檢體數量40顆│第655 號）        │
│    │            │、驗餘檢體數量39顆）│                  │
├──┼──────┼──────────┼─────────┤
│九  │勞拉西泮    │40顆                │扣案（98年度安保字│
│    │            │（原送驗檢體數量40顆│第655 號）        │
│    │            │、驗餘檢體數量39顆）│                  │
├──┼──────┼──────────┼─────────┤
│十  │甲基安非他命│19包                │扣案（98年度安保字│
│    │            │（原驗檢體重量10.170│第658 號）        │
│    │            │1公克〈含19個塑膠袋 │                  │
│    │            │〉，驗餘檢體重量10. │                  │
│    │            │1697公克〈含19個塑膠│                  │
│    │            │袋〉）              │                  │
├──┼──────┼──────────┼─────────┤
│十一│現金        │2萬5千元            │扣案：98年4 月13日│
│    │            │                    │繳入國庫保管（98年│
│    │            │                    │度保管字第2737號）│
├──┼──────┼──────────┼─────────┤
│十二│電子磅秤    │1個                 │扣案（98年度保管字│
│    │            │                    │第2737號）        │
├──┼──────┼──────────┼─────────┤
│十三│諾基亞手機  │1支                 │扣案（98年度保管字│
│    │（序號：3548│（含0000000000號    │第2737號）        │
│    │00000000）  │SIM 卡）            │                  │
├──┼──────┼──────────┼─────────┤
│十四│監視鏡頭    │1個                 │扣案（98年度保管字│
│    │            │                    │第2737號）        │
├──┼──────┼──────────┼─────────┤
│十五│器械設備（監│1台                 │扣案（98年度保管字│
│    │視器主機）  │                    │第2737號）        │
├──┼──────┼──────────┼─────────┤
│十六│分裝袋      │2包                 │扣案（98年度保管字│
│    │            │                    │第2737號）        │
├──┼──────┼──────────┼─────────┤
│十七│安非他命吸食│2組                 │扣案（98年度保管字│
│    │器          │                    │第2737號）        │
├──┼──────┼──────────┼─────────┤
│十八│毒品器具（玻│2個                 │扣案（98年度保管字│
│    │璃球）      │                    │第2737號）        │
├──┼──────┼──────────┼─────────┤
│十九│甲基安非他命│7包                 │扣案（98年度安保字│
│    │            │（原驗檢體重量7.6472│第384 號）        │
│    │            │公克〈含7 只塑膠袋及│                  │
│    │            │7 個標籤〉，驗餘檢體│                  │
│    │            │重量7.6736公克〈含7 │                  │
│    │            │個塑膠袋及7 標籤〉）│                  │
├──┼──────┼──────────┼─────────┤
│二十│第二級、第四│4包                 │扣案（98年度安保字│
│    │級毒品      │（淺紫色圓形錠4 顆、│第384 號）        │
│    │            │綠色圓形錠38顆。檢驗│                  │
│    │            │結果，分別含有第二級│                  │
│    │            │毒品甲基安非他命及第│                  │
│    │            │四級毒品勞拉西泮。驗│                  │
│    │            │餘檢體數量分別為3顆 │                  │
│    │            │及37顆）            │                  │
├──┼──────┼──────────┼─────────┤
│二十│愷他命      │9 包                │扣案（98年度安保字│
│一  │            │（驗前總毛重264.93公│第575 號）        │
│    │            │克〈包裝塑膠袋總重約│                  │
│    │            │6.46公克〉，取0.07公│                  │
│    │            │克鑑定用罄）        │                  │
└──┴──────┴──────────┴─────────┘